【裁判字號】    95,毒抗,475
【裁判日期】    951023
【裁判案由】    毒品危害防制條例
【裁判全文】
臺灣高等法院刑事裁定                 95年度毒抗字第475號
抗  告  人
即  被  告  甲○○
上列抗告人因違反毒品危害防制條例案件，不服臺灣板橋地方法
院中華民國95年9月5日裁定（95年度毒聲字第1709號），提起抗
告，本院裁定如下：
    主  文
抗告駁回。
    理  由
一、聲請意旨略以：被告甲○○基於施用第一級毒品海洛因之犯
    意，於民國（下同）95年6月1日12時55分，經警採集尿液檢
    體前回溯26小時內之某時，在某不詳處所，施用第一級毒品
    海洛因一次，經警於同日上午6時30分許，因其涉嫌竊盜加
    以逮捕，並經其同意施以採集尿液檢體送驗查獲。訊據被告
    雖矢口否認施用第一級毒品海洛因，然經採集其尿液檢體結
    果，確呈鴉片類陽性反應，有台灣檢驗科技股份有限公司濫
    用藥物尿液檢驗報告在卷可稽，被告所辯顯不足採，其施用
    第一級毒品海洛因之犯行堪予認定。爰依毒品危害防制條例
    第20條第1項及觀察勒戒處分執行條例第3條第1項規定，聲
    請裁定將被告送勒戒處所觀察、勒戒。
二、原審裁定意旨略以：被告於查獲時親採之尿液經送台灣檢驗
    科技股份有限公司以酵素免疫分析法初步檢驗結果，呈鴉片
    類陽性反應，再經該公司以氣相層析質譜儀分析法確認檢驗
    亦呈碼啡陽性反應等情，有該公司95年6月15日出具之濫用
    藥物尿液檢驗報告、台北縣警察局中和分局毒品案犯罪嫌犯
    人姓名及代碼對照表各1紙附卷可稽（見毒聲字第1709號卷
    第8頁、第7頁反面），被告於警查獲採尿前26小時內之某時
    有施用第一級毒品海洛因之事實堪予認定，爰依毒品危害防
    制條例第20條第1項、觀察勒戒處分執行條例第3條第1項，
    裁定被告應送勒戒處所觀察、勒戒等語。
三、抗告意旨略以：抗告人因竊盜遭警逮捕，因當時已感冒，請
    求家人買感冒藥水帶至警局服用，並在員警同意下服用，況
    抗告人並無服用毒品之習慣，且因肝病而調養身體，至今始
    有起色，抗告人所言屬實，原審未予詳察，爰依法提起抗告
    云云。
四、經查：服用安眠藥、抗憂鬱劑、抗癲癇、抗焦慮劑等藥物，
    經人體吸收代屑後，其尿液以氣相層析質普儀法檢測，檢測
    結果應不致產生可待因及嗎啡陽性反應，此有法務部法醫研
    究所95年7月24日法醫毒字第0950003280號函附卷可稽（見
    原審卷第8頁反面）；又海洛因經注射或吸入人體後，約80%
    於24小時內自尿中排出，一般而言，尿液中能否驗出嗎啡陽
    性反應與其投與量、投與途逕、採尿時間、個人體質及檢測
    方法之靈敏度有關，國外曾有文獻報導注射6毫克之海洛因
    鹽酸鹽，其代謝物買啡之平均可檢出時限約為26小時，業經
    行政院衛生署藥物食品檢驗局於81年9月8日以藥檢壹字第81
    14885號函述綦詳，此亦為本院審理相同案件職務上所知悉
    。而抗告人上開所採集之尿液經送驗結果，既有嗎啡陽性反
    應，且其尿液既經「氣相層析質譜儀分析法」鑑驗，已無因
    服用藥物藥物致生偽陽性反應之可能。故抗告人先辯稱係服
    用安眠藥、抗憂鬱劑，後又辯稱感冒服用藥物，從而於尿液
    檢驗中才會有嗎啡陽性反應云云，即與客觀科學證據不符，
    且被告亦未能提出所服用之感冒藥水之成分是否含有嗎啡之
    成分之證明，是抗告人所辯不足採，至其所稱肝病調養身體
    等情，則與本案無涉。故原審裁定被告令入勒戒處所觀察、
    勒戒，經核並無不合。本件抗告為無理由，應予駁回。
據上論斷，應依刑事訴訟法第412條，裁定如主文。
中    華    民    國    95    年    10    月    23    日
                  刑事第20庭    審判長法  官  尤豐彥
                                      法  官  魏新國
                                      法  官  張明松
以上正本證明與原本無異。
不得再抗告。
                                      書記官  柯月英
中    華    民    國    95    年    10    月    23    日


司法院資訊處製作；財團法人民間司法改革基金會備份。
